# 企业并购--被购买方财务报表采用的主要会计政策及会计估计

提问人：tony868lamy 时间：2010-08-29 20:08:55
（ 1 ）收购审计时，出具审计报告时被收购方之会计政策是采用收购方的会计政策，还是采用被收购方的会计政策？
（ 2 ）尽职调查报告呢？

回答人：chenyiwei
对此问题目前尚无明文规定。一般认为，按照标的企业原来执行的会计制度作为审计依据，有账簿基础；按照收购方（拟上市公司）
执行的新企业会计准则体系作为审计依据，可以提高决策相关性，同时也使未来收购成功后购买方的会计核算能够有较好的起点和基础。由于对标的企业的审计属于特殊目的审计而不是对标的企业年度财务决算报表的法定审计，所以我们可以与委托方协商，建议其以购买方的财务报表所依据的会计标准作为收购审计所依据的会计标准。但我们不能代为决策，可以在审计业务约定书中对此作出约定，同时要求委托方在其声明书中对此再次确认，并提请标的企业管理层在报表附注中充分披露所采用的编制基础和重要会计政策、会计估计。 但另一方面，如果标的企业为国有或者国有控股企业，则由于涉及国有股权转让问题，国有资产监督管理机构在审批时要求提供的标的企业财务报表，也可能要求按照标的企业原先执行的会计制度编制。如果遇到此类情形，我们就可能需要同时审计标的企业按其原执行的会计制度编制的财务报表和按照购买方所执行的会计标准模拟调整后的财务报表，以及这两份财务报表之间的差异调节表。此时需要与委托方在审计业务约定书中对我们的审计工作范围和最终提交的工作成果的范围作出明确的约定。

回答人：chenyiwei
回复 藤椅 tony868lamy 的帖子被购买方自身报表如需按购买方会计政策进行变更的，则作为自行变更会计政策进行处理。 非同一控制下企业合并中，购买方合并报表层面不涉及会计政策变更问题。

回答人：chenyiwei
回复 报纸 tony868lamy 的帖子要注意两点： 1 、被购买方自购买日开始才纳入购买方的合并报表。 2 、被购买方的会计政策变更追溯调整是基于其原账面价值进行的。被购买方自身帐面价值的调整不一定会影响到购买日被购买方净资产的公允价值。